臺灣桃園地方法院刑事裁定
111年度聲判字第31號
聲  請  人  
即  告訴人  張妤蓁  
代  理  人  黃一鳴律師
被      告  吳國民  



上列聲請人因告訴被告妨害秘密案件，不服臺灣高等檢察署檢察
長中華民國111年4月11日111年度上聲議字第3208號駁回聲請再
議之處分（原不起訴處分案號：臺灣桃園地方檢察署110年度偵
字第40972號），聲請交付審判，本院裁定如下：
    主  文
聲請駁回。
    理  由
一、聲請意旨詳如附件一、二。
二、按告訴人不服上級檢察署檢察長或檢察總長認再議為無理由
    而駁回之處分者，得於接受處分書後10日內委任律師提出理
    由狀，向該管第一審法院聲請交付審判；法院認為交付審判
    之聲請不合法或無理由者，應駁回之，刑事訴訟法第258條
    之1、第258條之3第2項前段分別定有明文。本案聲請人以被
    告涉犯妨害秘密罪嫌，向臺灣桃園地方檢察署（下稱桃園地
    檢署）提出告訴，經檢察官於民國111年2月28日以110年度
    偵字第40972號為不起訴處分後，聲請人不服，聲請再議亦
    經臺灣高等檢察署（下稱高檢署）檢察長於同年4月11日以1
    11年度上聲議字第3208號處分書認其再議為無理由，駁回再
    議在案，處分書於同年4月18日送達聲請人，嗣聲請人於法
    定期間10日內之同年4月26日委任律師聲請交付審判等情，
    業經本院依職權調取偵查卷宗核閱無誤，並有高檢署送達證
    書、聲請人所提刑事交付審判聲請狀上本院收狀戳文各1份
    在卷可稽，聲請人之聲請程序合於首揭規定，先予敘明。
三、又刑事訴訟法第258條之1以下之聲請交付審判制度，乃對於
    「檢察官不起訴或緩起訴裁量權」為制衡之外部監督機制，
    以促使檢察官對於不起訴或緩起訴處分為最慎重之裁量，是
    法院僅就檢察官所為不起訴或緩起訴之處分是否正確予以事
    後審查，藉以防止檢察機關濫權。從而，法院對於聲請交付
    審判案件之審查，就證據調查方面，依同法第258條之3第3
    項規定固「得為必要之調查」，然其調查證據之範圍，自應
    以偵查中曾顯現之證據為限，否則將使審判權過度介入偵查
    活動，致有侵害偵查權核心領域之虞。又法院裁定交付審判
    ，即如同檢察官提起公訴使案件進入審判程序，是法院裁定
    交付審判之前提，必須偵查卷內所存證據已符合刑事訴訟法
    第251條第1項規定「足認被告有犯罪嫌疑」而應提起公訴之
    情形，亦即該案件已經跨越起訴門檻，否則，縱或法院對於
    檢察官所認定之基礎事實有不同判斷，但如該案件仍須另行
    蒐證偵查始能判斷應否交付審判者，因交付審判審查制度並
    無如同再議救濟制度得為發回原檢察官續行偵查之設計，法
    院仍應依同法第258條之3第2項前段規定，以聲請無理由裁
    定駁回。
四、另犯罪事實應依證據認定之，無證據不得認定犯罪事實；不
    能證明被告犯罪者，應諭知無罪之判決，刑事訴訟法第154
    條第2項、第301條第1項前段分別定有明文。所謂證據，係
    指直接或間接足以證明犯罪行為之一切證人、證物而言；且
    事實之認定，應憑證據，如未能發現相當證據，或證據不足
    以證明，自不能以推測或擬制之方法，以為裁判基礎。倘檢
    察官對於起訴之犯罪事實所提出之證據，不足為被告有罪之
    積極證明，或其指出之證明方法，無從說服法院以形成被告
    有罪之心證，基於無罪推定之原則，自應為被告無罪判決之
    諭知。至告訴人之指訴，係以使被告判罪處刑為目的，故多
    作不利於被告之陳述，自不得以其指訴為被告犯罪之唯一證
    據；倘以告訴人之指訴，為證據方法，必其指訴，無有瑕疵
    ，且查與事實相符，始得資為判決之基礎。
五、聲請人固以手機循被告住家牆面朝聲請人住處拍攝之監視器
    角度，認為被告架設之監視器確實可攝得聲請人住家內部及
    及進出該屋之情形，併以被告先前向員警指稱如聲請人願以
    檢舉被告違規停車之罰單金額捐獻做公益，即同意撤下監視
    器乙節，認被告架設監視器顯具針對性，原不起訴處分及高
    檢署駁回再議聲請之處分均違反論理、經驗法則且調查未盡
    云云。然查：
　㈠依聲請人提呈之現場照片可知，桃園市八德區富榮街280巷32
    弄為一路面非寬之巷弄，聲請人住家大門出口正對被告房屋
    之側面，被告於其住家該側牆面設有監視器3臺，分別攝向
    巷弄尾（即被告住家左後方、聲請人住處右側）、巷弄頭（
    被告住家左側、聲請人住處左側）及巷弄道路（即被告住家
    側面、聲請人指摘其住家遭拍攝之位置），此為被告及聲請
    人所不爭，而綜觀周遭環境，被告與聲請人住家間之巷道為
    巷弄之底，底邊可見樹木、雜草叢生，且未見充足之照明設
    備，此於犯罪事件頻傳之現今社會，鄰近住戶之生命、財產
    安全恐生疑慮，堪為一般人合理之擔憂，是被告於警詢及偵
    查中所陳，其裝設之目的係為確保治安等語（見偵卷第8頁
    、第40頁），難謂無稽，不論被告是否曾向員警為上開條件
    交換之表示，均難否定被告上開架設監視器之正當性，亦不
    足證明被告有何妨害秘密之主觀犯意，是聲請人指摘檢察署
    未傳喚員警係調查未盡云云，難認有理。
　㈡聲請人另指稱該被告設置之監視器為廣角鏡頭，毋須於左、
    右監視器外，另設置中間之監視器，被告設置中間監視器顯
    係刻意朝聲請人住處拍攝云云，然稽之現場照片，被告架設
    之3臺監視器，分別攝向不同方向，即被告住處左前、左側
    、左後方，難認攝影範圍重疊、可取代；聲請人以自身手機
    仿監視器角度拍攝之影像乙節，亦難證與被告監視器鏡頭之
    廣幅、角度完全相同，尚難以此推論其以手機拍攝之影像必
    與被告攝得之畫面相同，無從遽論被告自架設監視器起，確
    實持續侵害聲請人住家內非公開活動之隱私。
六、綜上所述，本院依職權調閱前開偵查卷宗，認檢察官就聲請
    人所指被告涉犯刑法第315條之1第2款妨害秘密罪嫌，業已
    調查明確，認被告罪嫌不足，分別為不起訴處分及駁回再議
    之聲請，經核尚無違誤，自應予維持。聲請人猶執前詞聲請
    交付審判，指摘原不起訴處分及駁回再議之聲請不當，為無
    理由，揆諸前開說明，應予駁回。
據上論斷，依刑事訴訟法第258條之3第2項前段，裁定如主文。
中    華    民    國    111   年    10    月    14    日
                  刑事第十一庭  審判長法  官  潘政宏
                                      法  官  林育駿
                                      法  官  蔡旻穎
以上正本證明與原本無異。
不得抗告。
　　　　　　　　　　　　　　　        書記官　黃瓊儀
中　　華　　民　　國　　111 　年　　10　　月　　14　　日